臺灣高等法院臺中分院刑事裁定　　　　　　　　　　九十一年度毒抗字第四二三號
　　抗　告　人
　　即　被　告　甲○○
右列抗告人因聲請強制戒治案件，不服臺灣彰化地方法院中華民國九十一年五月八日
裁定（九十一年度毒聲字第一二０七號）提起抗告，本院裁定如左：
      主  文
抗告駁回。
      理  由
一、本件抗告意旨略以：抗告人即被告（下稱被告）前因施用毒品案，經二次勒戒後
    均無繼續施用毒品，經台灣彰化地方法院檢察署檢察官於民國（下同）九十年十
    月八日以九十年度毒偵字第三七四號為不起訴處分確定，並接受定期尿液檢驗，
    無毒性反應，是否於九十一年二月一日檢驗有誤等語。
二、原裁定意旨略以：被告前因施用毒品案件，經先後二次裁定送觀察、勒戒後，均
    無繼續施用毒品之傾向，由本院於九十年四月十六日以九十年度少調字第一五二
    號裁定不付審理確定，及台灣彰化地方法院檢察署檢察官於九十年十月八日以九
    十年度毒偵字第三七七四號處分不起訴確定。惟被告又復於九十一年二月一日或
    其前四日內之某時，在不詳地點，施用第二級毒品安非他命一次；嗣於同年二月
    一日因係列管毒品人口，至彰化縣警察局北斗分局接受定期採尿調驗始悉上情。
    訊據被告雖矢口否認有施用毒品之犯行，惟查其尿液檢驗結果呈甲基安非他命陽
    性反應，此有詮昕科技股份有限公司出具之藥物濫用尿液檢驗報告書一紙附卷可
    稽，被告施用毒品之犯行堪予認定，復有不付審理裁定、不起訴處分書及刑案資
    料查註紀錄表附卷可考，因而認為被告係三犯毒品危害防制條例第十條第二項之
    罪，依毒品危害防制條例第二十條第三項之規定，准許檢察官之聲請，裁定被告
    令入戒治處所施以強制戒治等語。經查，被告尿液檢驗結果呈安非他命類陽性反
    應，此有詮昕科技股份有限公司（下稱詮昕科技公司）出具之濫用藥物尿液檢驗
    報告附卷可稽，詮昕科技公司出具之「濫用藥物尿液檢驗報告」，係先以ＥＩＡ
    法初篩被告之尿液之檢體呈安非他命陽性反應，再以GC/MS（氣相層析質譜儀法
    ）確認該檢體確安非他命陽性反應，並將確認檢驗之濃度數據載明於報告上，因
    此，該報告之正確性應毋庸置疑。且依文獻之記載，以氣相層析質譜儀作藥物及
    其代謝產物之定性及定量分析，幾乎不會有偽陽性產生（刊載於台灣高等法院暨
    所屬第一、二審法院八十六年度刑事裁判選輯第一百八十二頁至第一百八十九頁
    ），而本件被告之尿液經詮昕科技公司以氣相層析質譜儀予以檢驗，可排除安非
    他命反應為偽陽性之可能，因此，被告辯稱：是否尿液檢驗有誤云云，核無可採
    。綜上所述，原審裁定並無不合，本件抗告並無理由，應予駁回。
三、據上論結，應依刑事訴訟法第四百十二條，裁定如主文。
中      華      民      國    九十一    年      六      月     十七     日
                                  臺灣高等法院臺中分院刑事第七庭
                                        審判長法  官  林  榮  龍
                                              法  官  謝  說  容
                                              法  官  江  錫  麟
右正本證明與原本無異。
不得再抗告。
                                              書記官  陳  振  海
中      華      民      國      九十一   年       六      月     十八   日
                                                                        Ｉ
